sl-SI: Učinek obdelave las: Proti prhljaju; Anti-frizz; Proti izpadanju las; Barvna zaščita; Definiranje kodrov; Razčesavanje; Zaščita pred vročino; Vlaženje; Hranilno; Reparaturna; Pomirjanje lasišča; Sijaj; Glajenje; Krepitev; Odebelitev; UV-zaščita; Povečanje volumna; Drugo
pl: Efekt kuracji do włosów: Przeciwłupieżowa; Przeciw puszeniu się; Przeciw wypadaniu włosów; Ochrona koloru; Definiujący loki; Rozplątująca; Ochrona przed wysoką temperaturą; Nawilżający; Odżywiający; Naprawcza; Kojący skórę głowy; Blask; Wygładzanie; Wzmocnienie; Zagęszczenie; Ochrona przed promieniowaniem UV; Zwiększanie objętości; Inne
fi: Hiushoidon vaikutus: Hilseenesto; Pörröilyä estävä; Hiustenlähtöä ehkäisevä; Värisuojaus; Kiharoita määrittelevä; Selvittävä; Lämpösuoja; Kosteuttava; Ravitseva; Korjaava; Päänahan rauhoittava; Kiilto; Silottava; Vahvistava; Paksuntava; UV-suojaus; Runsauttava; Muu
fr: Effet du traitement capillaire: Antipelliculaire; Anti-frizz; Anti-chute; Protection de la couleur; Définition des boucles; Démêlant; Protection contre la chaleur; Hydratant; Nourrissant; Réparation; Apaisant pour le cuir chevelu; Brillant; Lissant; Renforce; Épaississant; Protection contre les UV; Volumisation; Autre
de: Haarbehandlungseffekt: Anti-Schuppen; Anti-Frizz; Anti-Haarausfall; Farbschutz; Lockendefinierend; Entwirrend; Hitzeschutz; Befeuchtend; Nährend; Reparatur; Kopfhaut beruhigend; Glanz; Glättend; Stärkend; Verdickend; UV-Schutz; Volumengebend; Sonstiges
en: Hair treatment effect: Anti-dandruff; Anti-frizz; Anti-hair loss; Color protection; Curl defining; Detangling; Heat protection; Moisturizing; Nourishing; Repair; Scalp soothing; Shine; Smoothing; Strengthening; Thickening; UV protection; Volumizing; Other
ko: 헤어 트리트먼트 효과: 비듬 방지; 부스스함 방지; 탈모 방지; 색상 유지; 컬 정의; 엉킴 방지; 열 보호; 보습; 영양 공급; 복구; 두피 진정; 광택; 매끄럽게; 강화; 두껍게; UV 차단; 볼륨업; 기타
nb: Hårbehandlingseffekt: Motvirker flass; Motvirker krusing; Anti-hårtap; Fargebeskyttelse; Krølldefinerende; Løse opp; Varmebeskyttelse; Fuktighetsgivende; Næringsgivende; Reparere; Beroligende for hodebunn; Skinnende; Utjevnende; Styrkende; Tykkende; UV-beskyttelse; Volumiserende; Annet
pt-PT: Efeito do tratamento capilar: Anticaspa; Antifrizz; Antiqueda; Proteção da cor; Definidor de caracóis; Desembaraçador; Proteção térmica; Umectante; Nutritivo; Reparação; Calmante para o couro cabeludo; Brilho; Suavização; Reforço; Espessamento; Proteção UV; Dar volume; Outro
hr-HR: Učinak tretmana kose: Protiv peruti; Protiv neposlušnih vlasi; Protiv gubitka kose; Zaštita boje; Definiranje kovrča; Raščešljavanje; Zaštita od topline; Vlaženje; Hranjivo; Obnavljanje; Smirivanje vlasišta; Sjaj; Zaglađivanje; Jačanje; Zadebljavanje; Zaštita od UV zračenja; Povećanje volumena; Ostalo
cs: Účinek ošetření vlasů: Ochrana proti lupům; Pro vlnité vlasy; Proti vypadávání vlasů; Ochrana barev; Definující kudrny; Rozčesávací; Ochrana proti teplu; Zvlhčující; Vyživující; Obnovující; Zklidnění pokožky hlavy; Lesk; Uklidňující; Posilující; Zahušťující; Ochrana proti UV záření; Zvětšující objem; Jiné
nl: Haarhandelingseffect: Antiroos; Antikroes; Anti-haaruitval; Kleurbescherming; Kruldefiniërend; Ontwarren; Hittebescherming; Vochtinbrengend; Voedend; Herstel; Hoofdhuid kalmerend; Glans; Gladmakend; Versterkend; Verdikking; UV-bescherming; Volumegevend; Andere
da: Hårbehandlingseffekt: Anti-skæl; Anti-krus; Mod hårtab; Farvebeskyttelse; Krølledefinerende; Affiltrende; Varmebeskyttelse; Fugtgivende; Nærende; Reparation; Beroligende hovedbund; Glans; Udglattende; Styrkende; Fortykkende; UV-beskyttelse; Volumengivende; Andet
lt-LT: Plaukų priežiūros priemonės poveikis: Nuo pleiskanų; Nuo šiaušimosi; Nuo plaukų slinkimo; Spalvų apsauga; Garbanų formavimas; Lengvinantis iššūkavimą; Apsauga nuo karščio; Drėkinamasis; Maitinamasis; Remonto; Galvos odos raminimas; Blizgesio suteikiantis; Glotninamasis; Stiprinamasis; Tankinamasis; UV apsauga; Apimties suteikiantis; Kita
sk-SK: Účinok vlasového ošetrenia: Proti lupinám; Proti krepovateniu; Proti vypadávaniu vlasov; Ochrana farby; Definujúci kučery; Rozpletanie; Ochrana pred teplom; Zvlhčujúci; Výživný; Opravný; Upokojujúci pokožku hlavy; Lesk; Vyhladenie; Posilňovanie; Zahusťovanie; UV ochrana; Zväčšovanie objemu; Iné
el: Αποτέλεσμα θεραπείας μαλλιών: Κατά της πιτυρίδας; Κατά του φριζαρίσματος; Κατά της τριχόπτωσης; Προστασία χρώματος; Καθορισμός μπούκλας; Για ξέμπλεγμα; Προστασία από θερμότητα; Για ενυδάτωση; Για θρέψη; Για αποκατάσταση; Καταπράυνση τριχωτού; Για λάμψη; Για λείανση; Για ενδυνάμωση; Για πάχυνση; Προστασία από την υπεριώδη ακτινοβολία; Για αύξηση του όγκου; Άλλο
hu: Hajkezeléshatás: Korpásodás elleni; Göndörödés elleni; Hajhullás elleni; Színvédelem; Fürtformázó; Kifésülést könnyítő; Hővédő; Nedvesítés; Táplálás; Javító; Fejbőrnyugtató; Ragyogó; Simítás; Erősítés; Vastagítás; UV-védelem; Volumennövelés; Egyéb
zh-CN: 头发护理效果: 抗头皮屑; 防止头发毛糙; 防脱发; 颜色保护; 塑卷; 防打结; 热防护; 补水; 滋补; 修护; 舒缓头皮; 光泽; 柔润; 强化; 加厚; 防紫外线; 丰盈; 其他
it: Effetto del trattamento per capelli: Anti-forfora; Anti-crespo; Anticaduta; Protezione del colore; Definizione ricci; Districante; Protezione dal calore; Emolliente; Nutriente; Riparazione; Lenitivo per cuoio capelluto; Luminosità; Levigante; Rinforzante; Infoltimento; Protezione UV; Volumizzante; Altro
tr: Saç tedavisi etkisi: Kepek önleyici; Kabarma önleyici; Saç dökülmesi önleyici; Renk koruması; Bukle belirginleştirici; Dolaşıklık açma; Isı koruyucu; Nemlendirici; Besleyici; Onarım; Saç derisi yatıştırıcı; Parıltı; Pürüzsüzleştirici; Güçlendirici; Kalınlaştırıcı; UV koruması; Hacim verici; Diğer
pt-BR: Efeito do tratamento capilar: Anticaspa; Antifrizz; Antiqueda; Proteção de cor; Definição de cachos; Desembaraçar; Proteção térmica; Hidratante; Nutritivo; Reparo; Calmante para o couro cabeludo; Brilho; Suavização; Fortificante; Espessante; Proteção UV; Volumizador; Outro
es: Efecto del tratamiento capilar: Anticaspa; Antiencrespamiento; Anticaída; Protección del color; Definición de rizos; Desenredar; Protección térmica; Hidratante; Nutritivo; Reparador; Calmante del cuero cabelludo; Brillo; Suavizante; Fortalecimiento; Engrosamiento; Protección UV; Voluminizador; Otros
sv: Hårbehandlingseffekt: Antimjäll; Anti-friss; Mot håravfall; Färgskydd; Lockdefinierande; Dettrassel; Värmeskydd; Återfuktande; Närande; Reparera; Lugnande för hårbotten; Glans; Mjukgörande; Förstärkning; Förtjockning; UV-skydd; Volymgivande; Övrigt
th: ผลการรักษาผม: ป้องกันรังแค; ป้องกันผมชี้ฟู; ต้านผมร่วง; สำหรับผมทำสี; กำหนดลอนผม; ช่วยให้ผมไม่พันกัน; ป้องกันความร้อน; เติมความชุ่มชื้น; บำรุง; ซ่อมแซม; ผ่อนคลายหนังศีรษะ; เปล่งประกาย; ช่วยให้เรียบเนียน; ช่วยให้แข็งแรง; ช่วยให้ขนตาหนาขึ้น; ป้องกันรังสียูวี; เพิ่มวอลลุ่มให้ขนตา; อื่นๆ
ro-RO: Efect tratament pentru păr: Anti-mătreață; Anti-electrizare; Anti-cădere păr; Protecția culorilor; Definire bucle; Descurcare; Protecție termică; Menține hidratarea; Hrănire; Reparare; Calmare scalp; Strălucire; Netezire; Întărire; Îndesire; Protecție UV; Volum; Altele
zh-TW: 護髮精華效果: 抗頭皮屑; 抗頭髮毛糙; 防落髮; 色彩保護; 捲度塑型; 解開纏結; 熱防護; 保濕; 滋養; 修護; 頭皮舒緩; 閃耀; 嫩滑; 強化; 加厚; 紫外線防護; 豐盈; 其他
vi: Hiệu ứng điều trị tóc: Chống gàu; Chống xoăn cứng; Chống rụng tóc; Giữ màu; Tạo lọn xoăn; Gỡ rối; Bảo vệ nhiệt; Dưỡng ẩm; Nuôi dưỡng; Phục hồi; Làm dịu da đầu; Làm sáng bóng; Làm mượt; Làm thẳng; Làm dày; Chống tia cực tím; Làm phồng; Khác
bg-BG: Ефект за третиране на косата: Защита от пърхот; Против накъдряне; Против косопад; Защита на цветовете; Дефиниращ къдрици; Разплитане; Топлинна защита; Овлажняване; Подхранване; Възстановяване; Успокояване на скалпа; Блясък; Изглаждане; Укрепване; Уплътняване; UV защита; Увеличаване на обема; Други
ru: Эффект средства для волос: Против перхоти; Разглаживающий; Против выпадения волос; Защита цвета; Формирование локонов; Распутывание; Термозащита; Увлажнение; Питание; Ремонт; Успокаивающий кожу головы; Блеск; Разглаживание; Укрепление; Утолщение; Защита от УФ-излучения; Объем; Другой
ja: ヘアトリートメント効果: ふけ防止; 縮れ髪防止; 脱毛防止; カラープロテクト; カール定義; ほぐし; 熱保護; モイスチャライジング; ナリシング; リペア; 頭皮の鎮静; 輝く; なめらかにする; 強化; 育毛; UVカット; ボリュームアップ; その他